【裁判字號】    97,抗,374
【裁判日期】    970421
【裁判案由】    聲請撤銷緩刑
【裁判全文】
臺灣高等法院臺中分院刑事裁定           97年度抗字第374號
抗  告  人
即受刑人    甲○○
上列抗告人因聲請撤銷緩刑案件，不服臺灣臺中地方法院中華民
國97年3月4日裁定（97年度撤緩字第38號）提起抗告，本院裁
定如下：
    主  文
抗告駁回。
    理  由
一、本件抗告意旨略以：抗告人即受刑人（下稱受刑人）甲○○
    家中還有母親患有重大疾病，子女尚就學中，身負重擔，因
    一時過錯貪小便宜，換來得不嘗失，深感後悔，今後對自己
    言行會加強謹慎，為此聲請撤銷原裁定等語。
二、經查：
  (一)受刑人甲○○因竊盜案件，經原審法院於民國96年6月21日
    以96年度中簡字第1798號判決（96年度速偵字第2550號）判
    處有期徒刑6月，緩刑2年，於96年7月23日確定在案。又受
    刑人於緩刑期內即96年9月25日復犯竊盜罪，經臺灣雲林地
    方法院於96年12月12日以96年度虎簡字第470號判決判處有
    期徒刑2月，於97年1月10日確定在案等情，有前開刑事判決
    書及臺灣高等法院被告前案紀錄表各1份附卷可稽。
  (二)按「受緩刑之宣告而有下列情形之一，足認原宣告之緩刑難
    收其預期效果，而有執行刑罰之必要者，得撤銷其宣告：
    一、緩刑前因故意犯他罪，而在緩刑期內受得易科罰金之有
    期徒刑、拘役或罰金之宣告確定者。二、緩刑期內因故意犯
    他罪，而在緩刑期內受得易科罰金之有期徒刑、拘役或罰金
    之宣告確定者。三、緩刑期內因過失更犯罪，而在緩刑期內
    受有期徒刑之宣告確定者。四、違反第七十四條第二項第一
    款至第八款所定負擔情節重大者」，刑法第75條之1第1項規
    定甚明。本件受刑人前因竊盜案件，經法院判處有期徒刑6
    月，緩刑2年確定一節，已如前述，而緩刑宣告旨在給予受
    刑人悔悟自新之機會，其自應於緩刑期間內謹守法治，勿觸
    法網，且受刑人正值盛年，本該由正當途徑獲取金錢財物，
    而非一再違反法治，詎受刑人竟於緩刑期間內，且係前案宣
    告緩刑確定僅隔2月餘，即再犯竊盜罪，其於緩刑期間內未
    能改悔自新、遵守法令規定，顯見其守法意識薄弱，原宣告
    之緩刑自難收其預期效果，有執行刑罰之必要。原審因而依
    檢察官之聲請撤銷受刑人該案件之緩刑宣告，核無違誤。受
    刑人提起抗告，所執前詞指摘原裁定不當，自無理由，應予
    駁回。
三、據上論結，應依刑事訴訟法第412條，裁定如主文。
中    華    民    國    97    年    4     月    21    日
            刑事第七庭    審判長法  官  林  榮  龍
                                法  官  張  惠  立
                                法  官  鄭  永  玉
上列正本證明與原本無異。
不得再抗告。
                                書記官    瑞  芳
中    華    民    國    97    年    4     月    21    日


司法院資訊處製作；財團法人民間司法改革基金會備份。
